【裁判字號】    99,訴,160
【裁判日期】    991105
【裁判案由】    違反槍砲彈藥刀械管制條例
【裁判全文】
臺灣雲林地方法院刑事判決               99年度訴字第160號
公  訴  人  臺灣雲林地方法院檢察署檢察官
被      告  甲○○
指定辯護人  本院公設辯護人  乙○○
上列被告因違反槍砲彈藥刀械管制條例案件，經檢察官提起公訴
（99年度偵字第705 號），並當庭擴張犯罪事實請求審判，本院
判決如下：
    主  文
甲○○未經許可，持有空氣槍，處有期徒刑年肆月，併科罰金
新臺幣柒萬元，罰金如易服勞役，以新臺幣壹仟元折算壹日。扣
案附表一編號１至８及附表二編號１所示之空氣槍壹枝（槍枝管
制編號0000000000號，內含瓦斯鋼瓶壹枝）、子彈拾
顆、空氣長槍槍管壹枝、滑套彈簧壹個、大鋼珠包、小鋼珠玖
包、空氣鋼瓶拾柒枝及土造金屬槍管壹枝均沒收。
    事實及理由
一、構成犯罪事實：
    甲○○明知具殺傷力之空氣槍、子彈、土造金屬槍管係屬槍
    砲彈藥刀械管制條例第4 條第1 項第1 、2 款規定管制之物
    品及同條第2 項所稱之「主要組成零件」，非經主管機關許
    可，均不得持有，竟基於持有空氣槍、子彈及土造金屬槍管
    之犯意，自民國98年11月間起，在雲林縣不詳地點以不詳價
    格，分別購得可發射金屬彈丸且具有殺傷力之空氣槍1 枝（
    槍枝管制編號：0000000000號）、槍砲之主要組成零件即土
    造金屬槍管1 枝、及供該空氣槍發射用之空氣長槍槍管1 枝
    、滑套彈簧1 個、大鋼珠3 包、小鋼珠9 包、空氣鋼瓶17枝
    、子彈14顆後，即持有之，並將之藏置在雲林縣崙背鄉○○
    村○○街60號住處。嗣於99年2 月5 日下午3 時許，為警持
    本院所核發之搜索票在上開甲○○住處執行搜索，當場查獲
    如附表一所示之物。復於99年5 月17日下午1 時50分許，由
    警持臺灣雲林地方法院檢察署檢察官拘票至雲林縣崙背鄉東
    明村8 號拘提被告時，逕行搜索其隨身所攜帶之背包，而扣
    得如附表二之物。
二、認定犯罪事實所憑之證據及理由：
  (一)證據能力方面：
  1.按現行刑事訴訟法關於「鑑定」之規定，除選任自然人充當
    鑑定人外，另設有囑託機關鑑定制度。依同法第198 條、第
    208 條之規定，不論鑑定人或鑑定機關、團體，固均應由法
    院、審判長、受命法官或檢察官視具體個案之需要而為選任
    、囑託，並依第206 條之規定，提出言詞或書面報告，始符
    合同法第159 條第1 項所定得作為證據之「法律有規定」之
    情形。否則所為之鑑定，仍屬傳聞證據。然於司法警察機關
    調查中之案件，為因應實務上，或因量大、或有急迫之現實
    需求，例行性當然有鑑定之必要者，例如毒品之種類與成分
    、尿液之毒品反應，或者槍彈有無殺傷力等鑑定，基於檢察
    一體原則，得由該管檢察長對於轄區內之案件，以事前概括
    選任鑑定人或囑託鑑定機關、團體之方式，俾便轄區內之司
    法警察官、司法警察對於調查中之此類案件，得即時送請先
    前已選任之鑑定人或囑託之鑑定機關、團體實施鑑定，以求
    時效（法務部92年9 月1 日法檢字第0920035083號函參照）
    。此種由檢察機關概括選任鑑定人或概括囑託鑑定機關、團
    體，再轉知司法警察官、司法警察於調查犯罪時參考辦理之
    作為，法無明文禁止，係為因應現行刑事訴訟法增訂傳聞法
    則及其例外規定之實務運作而為。其所為之鑑定結果，與檢
    察官選任或囑託為鑑定者，性質上並無差異，同具有證據能
    力（最高法院96年度臺上字第2860號判決意旨參照）。卷附
    內政部警政署刑事警察局（下稱刑事警察局）99年3 月8 日
    刑鑑字第0990019107號鑑定書1 份（見偵705 號卷第30頁至
    第34頁），為雲林縣警察局斗六分局送請鑑定，是該鑑定結
    果屬於「法律規定」得為證據者，有證據能力。至於刑事警
    察局99年6 月28日刑鑑字第0990072375號函及內政部99年7
    月22日內授警字第0990871463號函、99年9 月21日內授警字
    第0990871861號函（見偵2501號卷第14頁至第15頁背面、第
    20頁、本院卷第171 頁），均屬檢察官及本院所囑託鑑定，
    依上開刑事訴訟法之規定，亦有證據能力。
  2.又被告以外之人於審判外之陳述，雖不符刑事訴訟法第159
    條之1 至之4 等4 條規定，而經當事人於審判程序同意作為
    證據，法院審酌該陳述作成時之情況，認為適當者，亦得作
    為證據，刑事訴訟法第159 條之5 第1 項同有規定。本判決
    後開所引用其餘各該被告以外之人於審判外之陳述（包括言
    詞及書面陳述），原則上均不得作為證據使用，惟被告及辯
    護人雖知上開證據資料為傳聞證據，但於本院均表示同意作
    為證據使用（見本院卷第38頁、第161 頁及其背面），本院
    審酌上開證據製作時之情況，並無違法不當之情事，認為以
    之作為證據應屬適當，揆諸前開規定，應認該等供述證據例
    外具有證據能力。
  (二)證明力方面：
    上開犯罪事實，業據被告於警詢、偵查及審理中均坦承不諱
    （見雲林縣警察局斗六分局警卷第1 頁至第6 頁，以下簡稱
    「斗警卷」、雲林縣警察局台西分局偵卷第3 頁至第6 頁，
    以下簡稱「西警卷」、偵705 號卷第7 頁、第40頁至第41頁
    、偵2501號卷第6 頁至第7 頁、本院卷第38頁、第119 頁、
    第138 頁背面、第161 頁），並有扣案之空氣槍1 枝（槍枝
    管制編號：0000000000號）、槍砲之主要組成零件即土造金
    屬槍管1 枝、空氣長槍槍管1 枝、滑套彈簧1 個、大鋼珠3
    包、小鋼珠9 包、空氣鋼瓶17枝、子彈14顆可資佐證。而上
    開扣案空氣槍經送鑑定，認係氣體動力式槍枝，以小型高壓
    氣體鋼瓶內氣體為發射動力，經以金屬彈丸測試3 次，其中
    彈丸（直徑8.0mm 、重量2.1 ）最大發射速度為每秒117 公
    尺，計算其動能為14焦耳，換算其單位面積動能為每平方公
    分27焦耳。再依據司法院秘書長81年6 月11日秘臺廳(二)字第
    06985 號函釋示：殺傷力的標準為在最具威力的適當距離，
    以彈丸可穿入人體皮肉層之動能為基準，至於殺傷力之相關
    數據，依日本科學警察之研究結果，彈丸單位面積動能達每
    平方公分20焦耳，足以穿入人體皮肉層；扣案之子彈10顆，
    認均係非制式子彈，由金屬彈殼組合直徑8.9 ±0.5mm 金屬
    彈頭而成，採樣3 顆試射，可擊發，認具殺傷力，另扣案之
    子彈4 顆，亦係非制式子彈，採樣1 顆試射，可擊發，認均
    係非制式子彈，由金屬彈殼組合直徑8.9 ±0.5mm 金屬彈頭
    而成，採樣1 顆試射，可擊發，認具殺傷力；扣案之土造金
    屬槍管，係屬已車造完成之成品，為槍砲主要組成零件，至
    於其餘扣案如附表編號所示之槍枝及子彈，並無殺傷力，其
    餘彈匣、滑套、槍管、彈簧等零件，並非槍砲之主要組成零
    件等情，有刑事警察局99年3 月8 日刑鑑字第0990019107號
    鑑驗書（見偵705 號卷第30頁至第34頁）、刑事警察局99年
    6 月28日刑鑑字第0990072375號函、內政部99年7 月22日內
    授警字第0990871463號函及99年9 月21日內授警字第099087
    1861號函（見本院卷第171 頁）各1 份、本院搜索票、搜索
    扣押筆錄、扣押物品目錄表（見斗警卷第7 頁至第13頁、西
    警卷第7 頁至第10頁）、現場蒐證照片32張（見斗警卷第15
    頁至第31頁）在卷可參，顯見扣案之空氣槍及如附表一編號
    ２所示之子彈均具有殺傷力，附表二編號１所示之土造金屬
    槍管亦為槍砲主要組成零件。綜上，足認被告之自白與事實
    相符，可以採信，故本案事證明確，被告犯行洵堪認定，應
    予依法論科。
三、論罪科刑之理由：
  (一)核被告所為，係犯槍砲彈藥刀械管制條例第8 條第4 項之未
    經許可持有空氣槍罪（附表一編號１）、第12條第4 項之未
    經許可持有子彈罪（附表一編號２）、第13條第4 項之未經
    許可持有槍砲之主要組成零件罪（附表二編號１）。
  (二)被告於99年5 月17日為警查獲持有土造金屬槍管時已供稱：
    我於99年2 月6 日有被警方在我位於崙背鄉○○村○ 鄰○○
    街60號住處查獲2 枝道具槍、1 枝空氣槍、鑽孔機等等。今
    99年5 月17日13時50分警方所查獲改造槍管1 枝是上次留下
    的。我於半年前在網路上花新台幣35,000元購買改造克拉克
    手槍1 枝（含彈匣1 個）及改造槍管1 枝（已穿通）... 等
    語（見西警卷第4 頁至第5 頁），足見被告係同時持有上開
    空氣槍、子彈及土造金屬槍管。是被告以一行為觸犯上開3
    罪名，成立想像競合犯，應依刑法第55條之規定，從一較重
    之未經許可持有空氣槍罪處斷。起訴書雖未記載被告持有槍
    砲主要組成零件之犯行，但該部分與已經起訴之部分具有想
    像競合犯之裁判上一罪關係，為起訴效力所及，且經公訴檢
    察官當庭擴張起訴事實請求審理，本院也在本案審理中告知
    被告上開罪名請其與辯護人一併答辯，自得併予審究，應予
    說明。
  (三)辯護人於本院審理時另表示本案有情輕法重之情形，請本院
    引用刑法第59條之規定，酌減被告刑度。然本院考量扣案之
    部分物品如附表一編號至係供製造槍彈所用之工具，被
    告於偵查中亦供稱曾貫通槍管、改造手槍（見偵705 號卷第
    8 頁、第41頁），雖此部分未據檢察官起訴，然被告確實除
    持有具殺傷力之空氣槍、子彈外，尚持有其餘不具殺傷力之
    改造手槍及其餘零件，且數量眾多，足見被告犯罪情節非屬
    輕微，縱使被告持有空氣槍係為射擊斑鳩，然對於為何又會
    持有土造金屬槍管、具殺傷力之子彈及其餘槍砲零件，被告
    僅供稱係因好奇愛玩所致，惟觀諸被告自承其名下房屋已遭
    查封拍賣乙節（見本院卷第178 頁背面至第179 頁），經濟
    情況已然不佳，為何又會花錢購買扣案物品，實非「好奇愛
    玩」此理由可以合理解釋，亦無法說服本院相信被告僅是單
    純為了射擊斑鳩、並基於好奇愛玩之心態始購買槍彈。是被
    告顯係基於其他不法之原因始持有扣案之槍彈及零件，本件
    實無情輕法重之情形，無可引用刑法第59條之規定酌減被告
    刑度，附此敘明。
  (四)爰審酌被告持有槍彈及槍管之數量眾多，對社會治安造成潛
    在性之危害，甚且於99年2 月6 日第一次為警查獲時，未將
    所持有之槍管全部交出，足見其仍存有僥倖心態，誠屬不該
    ，另被告於99年5 月17日為警拘提時，係將不具殺傷力之手
    槍1 枝、土造金屬槍管1 枝及半成品子彈3 顆置放於隨身背
    包，且該手槍如換裝土造金屬槍管，經以性能檢驗法操作檢
    測結果，擊發功能正常，可供擊發適用子彈使用，認具殺傷
    力等情，有刑事警察局99年6 月28日刑鑑字第0990072375號
    函附卷足稽（見偵2501號卷第14頁背面），顯見被告於第一
    次查獲後即隨身攜帶上開違禁物，對於他人尤其是查緝警員
    之生命及身體造成嚴重威脅，犯罪情節不輕，惟念其於警詢
    、偵查及本院審理中均能坦承犯行，犯後態度尚稱良好，除
    少年時所犯案件外，並無其他前科，此有台灣高等法院被告
    前案紀錄表在卷可參（見本院卷第2 頁），素行尚佳，僅國
    中肆業，智識淺薄，現已離婚獨居，並罹患糖尿病（見本院
    卷第146 頁之診斷證明書）等一切情狀，量處如主文所示之
    刑，且就併科罰金刑部分諭知易服勞役之折算標準。
四、沒收部分：
  (一)附表一編號１所示之空氣槍、編號２所示未擊發之子彈10顆
    及附表二編號１所示之土造金屬槍管，均屬違禁物，另上開
    空氣槍內之瓦斯鋼瓶1 枝、如附表一編號７、８所示之空氣
    鋼瓶（包含已使用及未使用）共17枝係供安裝於前開空氣槍
    上，作為前開空氣槍之零件，屬槍枝構造之一部分，均併依
    刑法第38條第1 項第1 款之規定，不問屬於被告所有與否，
    宣告沒收（最高法院81年度台上字第2121號、87年度台上字
    第178 號、98年度台上字第851 號判決意旨參照）。至附表
    一編號２於鑑定時所試射之子彈4 顆經試射後，已喪失違禁
    物之性質，乃不予宣告沒收。
  (二)附表一編號３、４所示之空氣長槍槍管1 枝、滑套彈簧1 個
    係被告所有空氣槍外之獨立配件，用以改變空氣槍發射動能
    ，此為被告供述明確（見本院卷第120 頁），雖非槍枝構造
    之一部分，然既係供其持有空氣槍之物品，應依刑法第38條
    第1 項第2 款之規定沒收。另附表一編號５、６所示之大鋼
    珠3 包、小鋼珠9 包雖非違禁物，亦非前開空氣槍之配件，
    然為被告所有預備供其持有前開空氣槍射擊之物，此業據被
    告供承在卷（見本院第121 頁），均應依刑法第38條第1 項
    第2 款之規定沒收（最高法院96年度台上字第7382號判決意
    旨參照）。
  (三)附表一編號９至之改造手槍2 枝、彈匣2 個、滑套1 個、
    槍管2 枝、編號至之子彈9 顆、底火1 包及附表二編號
    ２之改造手槍1 枝、編號３之子彈3 顆，均不具殺傷力，此
    有刑事警察局99年3 月8 日刑鑑字第0990019107號鑑驗書（
    見偵705 號卷第30頁至第34頁）、刑事警察局99年6 月28日
    刑鑑字第0990072375號函（見偵卷第14頁）在卷可明，既非
    違禁物，亦非供本案犯罪所用之物，爰不宣告沒收。
  (四)附表一編號至及附表二編號４至６所示之物品，亦非違
    禁物或供本案犯罪所用之物，均無從為沒收之諭知，附此敘
    明。
五、應適用之法條：
  (一)刑事訴訟法第299 條第1 項前段。
  (二)槍砲彈藥刀械管制條例第8 條第4 項、第12條第4 項、第13
    條第4 項。
  (三)刑法第11條前段、第55條、第42條第3 項、第38條第1 項第
    1 款、第2 款，判決如主文。
本案經檢察官丙○○到庭執行職務。
中    華    民    國    99    年    11    月    5     日
                  刑事第四庭  審判長法  官  吳福森
                                    法  官  楊皓潔
                                    法  官  吳錦佳
以上正本證明與原本無異。
如不服本判決應於收受判決後10日內向本院提出上訴書狀，並應
敘述具體理由；其未敘述上訴理由者，應於上訴期間屆滿後20日
內向本院補提理由書（均須按他造當事人之人數附繕本）。「切
勿逕送上級法院」。
                                    書記官  謝璧卉
中    華    民    國    99    年    11    月    5     日
附錄本案論罪科刑法條全文：
槍砲彈藥刀械管制條例第8 條
未經許可，製造、販賣或運輸鋼筆槍、瓦斯槍、麻醉槍、獵槍、
空氣槍或第4 條第1 項第1 款所定其他可發射金屬或子彈具有殺
傷力之各式槍砲者，處無期徒刑或5 年以上有期徒刑，併科新臺
幣1,000 萬元以下罰金。
未經許可，轉讓、出租或出借前項所列槍枝者，處5 年以上有期
徒刑，併科新臺幣1,000 萬元以下罰金。
意圖供自己或他人犯罪之用，而犯前2 項之罪者，處無期徒刑或
7 年以上有期徒刑，併科新臺幣1,000 萬元以下罰金。
未經許可，持有、寄藏或意圖販賣而陳列第1 項所列槍枝者，處
3 年以上10年以下有期徒刑，併科新臺幣700 萬元以下罰金。
第1 項至第3 項之未遂犯罰之。
槍砲彈藥刀械管制條例第12條
未經許可，製造、販賣或運輸子彈者，處1 年以上7 年以下有期
徒刑，併科新臺幣500 萬元以下罰金。
未經許可，轉讓、出租或出借子彈者，處6 月以上5 年以下有期
徒刑，併科新臺幣300 萬元以下罰金。
意圖供自己或他人犯罪之用，而犯前2 項之罪者，處3 年以上10
年以下有期徒刑，併科新臺幣700 萬元以下罰金。
未經許可，持有、寄藏或意圖販賣而陳列子彈者，處5 年以下有
期徒刑，併科新臺幣300 萬元以下罰金。
第1 項至第3 項之未遂犯罰之。
槍砲彈藥刀械管制條例第13條
未經許可，製造、販賣或運輸槍砲、彈藥之主要組成零件者，處
3 年以上10年以下有期徒刑，併科新台幣700 萬元以下罰金。
未經許可，轉讓、出租或出借前項零件者，處1 年以上7 年以下
有期徒刑，併科新台幣500 萬元以下罰金。
意圖供自己或他人犯罪之用，而犯前2 項之罪者，處5 年以上有
期徒刑，併科新台幣1000萬元以下罰金。
未經許可，持有、寄藏或意圖販賣而陳列第 1 項所列零件者，
處 6 月以上5 年以下有期徒刑，併科新台幣 300 萬元以下罰金
。
第 1 項至第 3 項之未遂犯罰之。
【附表一：99年2月5日所查扣甲○○持有物品】
┌──┬─────┬───┬────┬────────────┐
│編號│ 物品名稱 │ 數量 │所有權人│         備註           │
├──┼─────┼───┼────┼────────────┤
│ １ │空氣槍    │ 1枝  │ 甲○○ │槍枝管制編號：0000000000│
│    │          │      │        │號（內含瓦斯鋼瓶1枝）。 │
├──┼─────┼───┼────┼────────────┤
│ ２ │具殺傷力之│ 14顆 │ 甲○○ │其中4 顆已採樣試射，僅餘│
│    │子彈      │      │        │10顆。                  │
├──┼─────┼───┼────┼────────────┤
│ ３ │空氣長槍槍│ 1枝  │ 甲○○ │經送內政部警政署（保安組│
│    │管        │      │        │）審認之結果，認為並非內│
│    │          │      │        │政部公告之槍砲主要組成零│
│    │          │      │        │件。                    │
├──┼─────┼───┼────┼────────────┤
│ ４ │滑套彈簧  │ 1個  │ 甲○○ │經送內政部警政署（保安組│
│    │          │      │        │）審認之結果，認為並非內│
│    │          │      │        │政部公告之槍砲主要組成零│
│    │          │      │        │件。                    │
├──┼─────┼───┼────┼────────────┤
│ ５ │大鋼珠    │ 3包  │ 甲○○ │金屬彈丸                │
├──┼─────┼───┼────┼────────────┤
│ ６ │小鋼珠    │ 9包  │ 甲○○ │金屬彈丸                │
├──┼─────┼───┼────┼────────────┤
│ ７ │空氣鋼瓶  │ 9枝  │ 甲○○ │尚未使用，為小型高壓氣體│
│    │          │      │        │鋼瓶。                  │
├──┼─────┼───┼────┼────────────┤
│ ８ │空氣鋼瓶  │ 8枝  │ 甲○○ │已使用，為小型高壓氣體鋼│
│    │          │      │        │瓶。                    │
├──┼─────┼───┼────┼────────────┤
│ ９ │仿BERETTA │ 2枝  │ 甲○○ │經鑑定結果均不具殺傷力。│
│    │廠M 型半自│      │        │                        │
│    │動手槍    │      │        │                        │
├──┼─────┼───┼────┼────────────┤
│ １０ │90手槍彈匣│ 2個  │ 甲○○ │經送內政部警政署（保安組│
│    │          │      │        │）審認之結果，認為並非內│
│    │          │      │        │政部公告之槍砲主要組成零│
│    │          │      │        │件。                    │
├──┼─────┼───┼────┼────────────┤
│  │90手槍滑套│ 1個  │ 甲○○ │經送內政部警政署（保安組│
│    │          │      │        │）審認之結果，認為並非內│
│    │          │      │        │政部公告之槍砲主要組成零│
│    │          │      │        │件。                    │
├──┼─────┼───┼────┼────────────┤
│  │90手槍槍管│ 2枝  │ 甲○○ │經送內政部警政署（保安組│
│    │          │      │        │）審認之結果，認為並非內│
│    │          │      │        │政部公告之槍砲主要組成零│
│    │          │      │        │件。                    │
├──┼─────┼───┼────┼────────────┤
│  │不具殺傷力│ 9顆  │ 甲○○ │內部不具底火及火藥，均不│
│    │之子彈    │      │        │具殺傷力。              │
├──┼─────┼───┼────┼────────────┤
│  │底火      │ 1包  │ 甲○○ │不具金屬彈頭，不具殺傷力│
│    │          │      │        │。                      │
├──┼─────┼───┼────┼────────────┤
│  │底火紙排  │ 7排  │ 甲○○ │為底火片                │
├──┼─────┼───┼────┼────────────┤
│  │半成品彈殼│ 20顆 │ 甲○○ │非制式金屬彈殼          │
├──┼─────┼───┼────┼────────────┤
│  │半成品彈頭│ 18顆 │ 甲○○ │非制式金屬彈頭          │
├──┼─────┼───┼────┼────────────┤
│  │黑色火藥  │ 1包  │ 甲○○ │非違禁物，與被告持有槍彈│
│    │          │      │        │之犯行無關              │
├──┼─────┼───┼────┼────────────┤
│  │   鑽床   │ 1座  │ 甲○○ │非違禁物，與被告持有槍彈│
│    │          │      │        │之犯行無關              │
├──┼─────┼───┼────┼────────────┤
│  │活動固定架│ 1台  │ 甲○○ │非違禁物，與被告持有槍彈│
│    │          │      │        │之犯行無關              │
├──┼─────┼───┼────┼────────────┤
│  │ 電鑽     │ 1枝  │ 甲○○ │非違禁物，與被告持有槍彈│
│    │          │      │        │之犯行無關              │
├──┼─────┼───┼────┼────────────┤
│  │手提式砂輪│ 1台  │ 甲○○ │非違禁物，與被告持有槍彈│
│    │機        │      │        │之犯行無關              │
├──┼─────┼───┼────┼────────────┤
│  │手提式熱熔│ 1枝  │ 甲○○ │非違禁物，與被告持有槍彈│
│    │槍        │      │        │之犯行無關              │
├──┼─────┼───┼────┼────────────┤
│  │電鑽鑽頭  │ 7枝  │ 甲○○ │非違禁物，與被告持有槍彈│
│    │          │      │        │之犯行無關              │
├──┼─────┼───┼────┼────────────┤
│  │電鑽板手  │ 2枝  │ 甲○○ │非違禁物，與被告持有槍彈│
│    │          │      │        │之犯行無關              │
├──┼─────┼───┼────┼────────────┤
│  │小型砂輪頭│ 11枝 │ 甲○○ │非違禁物，與被告持有槍彈│
│    │          │      │        │之犯行無關              │
├──┼─────┼───┼────┼────────────┤
│  │活動板手  │ 1枝  │ 甲○○ │非違禁物，與被告持有槍彈│
│    │          │      │        │之犯行無關              │
├──┼─────┼───┼────┼────────────┤
│  │六角板手  │ 6只  │ 甲○○ │非違禁物，與被告持有槍彈│
│    │          │      │        │之犯行無關              │
├──┼─────┼───┼────┼────────────┤
│  │銼刀      │ 8枝  │ 甲○○ │非違禁物，與被告持有槍彈│
│    │          │      │        │之犯行無關              │
├──┼─────┼───┼────┼────────────┤
│  │螺絲起子  │ 6枝  │ 甲○○ │非違禁物，與被告持有槍彈│
│    │          │      │        │之犯行無關              │
├──┼─────┼───┼────┼────────────┤
│  │鋼鋸      │ 1枝  │ 甲○○ │非違禁物，與被告持有槍彈│
│    │          │      │        │之犯行無關              │
├──┼─────┼───┼────┼────────────┤
│  │鋸片      │ 4枝  │ 甲○○ │非違禁物，與被告持有槍彈│
│    │          │      │        │之犯行無關              │
├──┼─────┼───┼────┼────────────┤
│  │鋼刷      │ 1枝  │ 甲○○ │非違禁物，與被告持有槍彈│
│    │          │      │        │之犯行無關              │
├──┼─────┼───┼────┼────────────┤
│  │老虎鉗子  │ 3枝  │ 甲○○ │非違禁物，與被告持有槍彈│
│    │          │      │        │之犯行無關              │
└──┴─────┴───┴────┴────────────┘
【附表二：99年5月17日所查扣甲○○持有物品】
┌──┬─────┬───┬────┬────────────┐
│編號│ 物品名稱 │ 數量 │所有權人│         備註           │
├──┼─────┼───┼────┼────────────┤
│ １ │土造金屬槍│ 1枝  │ 甲○○ │為已車造完成之成品，經送│
│    │管        │      │        │內政部警政署（保安組）審│
│    │          │      │        │認之結果，認為係內政部公│
│    │          │      │        │告之槍砲主要組成零件。  │
├──┼─────┼───┼────┼────────────┤
│ ２ │仿GLOCK 廠│ 1枝  │ 甲○○ │經鑑定結果認不具殺傷力。│
│    │27型半自動│      │        │                        │
│    │手槍      │      │        │                        │
├──┼─────┼───┼────┼────────────┤
│ ３ │不具殺傷力│ 3顆  │ 甲○○ │內部不具底火及火藥，均不│
│    │之子彈    │      │        │具殺傷力。              │
├──┼─────┼───┼────┼────────────┤
│ ４ │鑽孔機    │ 1組  │ 甲○○ │非違禁物，與被告持有槍彈│
│    │          │      │        │之犯行無關              │
├──┼─────┼───┼────┼────────────┤
│ ５ │鑽孔器    │ 2枝  │ 甲○○ │非違禁物，與被告持有槍彈│
│    │          │      │        │之犯行無關              │
├──┼─────┼───┼────┼────────────┤
│ ６ │銼刀      │ 3枝  │ 甲○○ │非違禁物，與被告持有槍彈│
│    │          │      │        │之犯行無關              │
└──┴─────┴───┴────┴────────────┘

司法院資訊處製作；財團法人民間司法改革基金會備份。
